【裁判字號】    95,訴,1357
【裁判日期】    950915
【裁判案由】    毒品危害防制條例
【裁判全文】
臺灣彰化地方法院刑事判決              95年度訴字第1357號
公  訴  人  臺灣彰化地方法院檢察署檢察官
被      告  甲○○
                    號（另案於臺灣雲林第二監獄執行）
上列被告因違反毒品危害防制條例案件，經檢察官提起公訴（九
十五年度毒偵字第二二五○、二五八八號），本院依簡式審判程
序判決如下：
    主  文
甲○○連續施用第一級毒品，累犯，處有期徒刑壹年貳月。又連
續施用第二級毒品，累犯，處有期徒刑捌月；扣案之甲基安非他
命吸食器壹組，沒收。應執行有期徒刑壹年捌月；扣案之甲基安
非他命吸食器壹組，沒收。
    事  實
一、甲○○前曾因違反肅清煙毒條例、麻醉藥品管理條例等案件
    ，經法院分別判處有期徒刑三年、三月，並定應執行有期徒
    刑三年二月確定，經入獄執行，於民國九十三年十一月三十
    日縮短刑期而執行完畢。又前因違反毒品危害防制條例案件
    ，經裁定送觀察、勒戒後，認有繼續施用毒品之傾向，由檢
    察官向法院聲請強制戒治，經法院裁定令入戒治處所施以強
    制戒治，於九十年四月二日停止戒治交付保護管束，並於九
    十年五月二十九日保護管束期滿未經撤銷而視為執行完畢，
    其後經檢察官於九十一年一月六日以九十年度戒毒偵字第一
    八四一號為不起訴處分確定。詎仍不知戒除毒癮，復基於施
    用第一級毒品海洛因之概括犯意，自九十五年五月初某日起
    ，至九十五年五月二十二日止，在彰化縣花壇鄉○○村○○
    路○段五九○巷九號住處及同縣員林鎮○○里○○路○段二
    三五巷十七號居所等處，以將海洛因摻水，再以針筒注射，
    或將海洛因摻於香菸內，再點燃吸食之方式，連續施用第一
    級毒品海洛因多次。另基於施用第二級毒品甲基安非他命之
    概括犯意，自九十五年五月初某日起，至九十五年五月二十
    二日止，在上揭住居所等處，以將甲基安非他命置放於玻璃
    管內，再以火加熱吸食其煙之方式，連續施用第二級毒品甲
    基安非他命多次。嗣於九十五年五月二十三日下午一時許，
    因甲○○另案通緝為警查獲，並扣得其所有供其施用甲基安
    非他命之吸食器一組，始循線查悉上情。
二、案經彰化縣警察局員林分局報告臺灣彰化地方法院檢察署檢
    察官偵查起訴。
    理  由
一、被告甲○○於準備程序中，就犯罪事實為有罪之陳述，且所
    犯係死刑、無期徒刑、最輕本刑為三年以上有期徒刑以外之
    罪，經本院合議庭依刑事訴訟法第二百七十三條之一第一項
    之規定，裁定由法官一人獨任進行簡式審判程序，先此敘明
    。
二、證據名稱：
    （一）被告甲○○之自白。
    （二）委託檢驗尿液代號與真實姓名對照認證單一件。
    （三）詮昕科技股份有限公司濫用藥物尿液檢驗報告一份。
    （四）扣案之甲基安非他命吸食器一組。
    （五）臺灣彰化地方法院檢察署刑案資料查註紀錄表、臺灣
          高等法院被告全國前案紀錄表各一份。
三、按行為後法律有變更者，適用行為時之法律。但行為後之法
    律有利於行為人者，適用最有利於行為人之法律，刑法第二
    條第一項定有明文。又連續數行為而犯同一之罪名，均在新
    法施行前者，新法施行後，應依新法第二條第一項之規定，
    適用最有利於行為人之法律（最高法院九十五年第八次刑事
    庭會議決議第五點參照）。查本件被告於施用第一、二級毒
    品行為後，刑法第五十六條連續犯之規定，業經修正刪除，
    並於九十五年七月一日施行，因被告行為後新法業已刪除連
    續犯之規定，被告行為依新法係適用數罪併罰，舊法則論以
    連續犯一罪，係屬法律有變更，依新法第二條第一項規定，
    比較新、舊法結果，以適用舊法較有利於被告，揆諸上開法
    律規定及決議意旨，自應適用行為時法律即舊法之規定，對
    被告上開行為各自論以連續犯一罪，並分別加重其刑。次查
    本件被告於施用第一、二級毒品行為後，刑法第四十七條關
    於累犯之規定同於九十五年七月一日修正公布施行，惟不論
    依修正前之刑法第四十七條，或修正後之刑法第四十七條第
    一項之規定，均構成累犯，對被告而言並無有利或不利之情
    形，應逕依修正前之刑法第四十七條規定，均論以累犯，並
    分別遞加重其刑。末查被告施用第一、二級毒品行為後，刑
    法第五十一條亦於九十四年一月七日修正公布，並於九十五
    年七月一日施行，修正前刑法第五十一條規定：「數罪併罰
    ，分別宣告其罪之刑，依左列各款定其應執行者：」其中第
    五款規定：「宣告多數有期徒刑者，於各刑中之最長期以上
    ，各刑合併之刑期以下，定其刑期。但不得逾二十年。」修
    正後刑法第五十一條第五款規定：「宣告多數有期徒刑者，
    於各刑中之最長期以上，各刑合併之刑期以下，定其刑期。
    但不得逾三十年。」比較結果，修正後刑法並非較有利於行
    為人，依刑法第二條第一項前段之規定，應依修正前刑法，
    定其應執行之刑。
四、據上論斷，應依刑事訴訟法第二百七十三條之一第一項、第
    二百九十九條第一項前段、第三百十條之二、第四百五十四
    條第一項，毒品危害防制條例第十條第一項、第二項，刑法
    第十一條前段、第二條第一項前段、修正前刑法第五十六條
    、第四十七條、第五十一條第五款、刑法第三十八條第一項
    第二款，判決如主文。
五、如不服本判決，自本判決送達之日起十日內，得提起上訴。
中    華    民    國    95    年     9    月    15    日
                     臺灣彰化地方法院刑事第一庭
                         法      官  李  進  清
以上正本證明與原本無異。
如不服本判決，應於判決送達後10日內向本院提出上訴狀 (須附
繕本)。
中    華    民    國    95    年    9     月    15    日
                         書  記  官  張  木  松
附錄論罪科刑法條：
毒品危害防制條例第10條第1項、第2項
施用第一級毒品者，處 6 月以上 5 年以下有期徒刑。
施用第二級毒品者，處 3 年以下有期徒刑。


司法院資訊處製作；財團法人民間司法改革基金會備份。
